臺灣高雄地方法院刑事判決　　　　　　　94年度訴字第2427號
公　訴　人　臺灣高雄地方法院檢察署檢察官
被　　　告　乙○○
上列被告因違反毒品危害防制條例案件，經檢察官提起公訴（94
年度毒偵字第5192號），本院準備程序進行中，因被告就被訴事
實為有罪之陳述，經告知簡式審判程序意旨，並聽取公訴人及被
告之意見後，本院合議庭裁定由受命法官獨任依簡式審判程序審
理，判決如下：
    主  文
乙○○連續施用第一級毒品，處有期徒刑捌月。扣案之第一級毒
品海洛因壹包（淨重拾捌點柒壹公克，空包裝重零點玖貳公克）
沒收銷燬。
    事  實
一、乙○○於民國91年間，因施用毒品案件，經本院以91年度毒
    聲字第756 號裁定令入勒戒處所觀察、勒戒後，因認有繼續
    施用毒品之傾向，經本院以91年度毒聲字第4373號裁定令入
    戒治處所施以強制戒治，並以92年度毒聲字第2644號裁定停
    止戒治付保護管束，嗣於92年7 月24日保護管束期滿視為強
    制戒治執行完畢，經臺灣高雄地方法院檢察署檢察官於92年
    8 月3 日以92年度戒毒偵字第690 號為不起訴處分確定。詎
    其仍不知悔改，明知海洛因業經公告為毒品危害防制條例第
    2 條第2 項所列管之第一級毒品，不得非法持有、施用，復
    基於施用第一級毒品海洛因之概括犯意，自94年4 月1 日上
    午某時許起，至翌日某時許止，連續在高雄縣林園鄉○○村
    ○○路1 號住處，以將海洛因摻在香菸內吸取其煙霧之方式
    ，施用第一級毒品海洛因多次。嗣於94年4 月2 日1 時20分
    許，在高雄縣林園鄉○○路百善堂前，因駕駛車號6250-MB
    號自小客車為警攔檢查獲，並扣得其所有之海洛因1 包（淨
    重18.71 公克空包裝重0.92公克），復經其同意採集尿液送
    驗後呈嗎啡陽性反應，而查知上情。
二、案經高雄縣政府警察局林園分局報請臺灣高雄地方法院檢察
    署檢察官偵查起訴。
    理  由
一、按本件被告乙○○所犯係死刑、無期徒刑、最輕本刑為3 年
    以上有期徒刑以外之罪，其於準備程序就前揭被訴事實為有
    罪之陳述，經受命法官告知簡式審判程序之旨，並聽取其與
    公訴人之意見後，本院認無不得或不宜改依簡式審判程序進
    行之處，爰依刑事訴訟法第273 條之1 第1 項、第284 條之
    1 ，裁定本件由受命法官獨任進行簡式審判程序，合先敘明
    。
二、訊據被告乙○○對於右揭時、地，連續以上述方式施用第一
    級毒品海洛因多次之事實坦承不諱，且查：
  (一)被告為警查獲時，於94年4 月2 日3 時13分許所採集之尿液
    ，經送驗結果，確呈嗎啡陽性反應，此有臺灣檢驗科技股份
    有限公司94年4 月25日編號KＺ000000000000號濫用藥物尿液
    檢驗報告、查獲毒品案件嫌犯尿液對照表各1 份在卷可稽。
    扣案之疑似海洛因白粉1 包，經送請法務部調查局鑑定結果
    ，認確含第一級毒品海洛因成份（淨重18.71 公克，空包裝
    重0.92公克），有法務部調查局94年6 月15日調科壹字第
    220019974 號鑑定通知書1 紙在卷可憑。此外，復有扣押筆
    錄、扣押物品目錄表各1 紙、照片9 張附卷足資佐證。是被
    告之自白顯與事實相符，堪採為認定被告有罪之證據，被告
    上揭連續施用第一級毒品海洛因多次之事實，應堪認定。
  (二)又被告前於91年間，因施用毒品案件，經本院以91年度毒聲
    字第756 號裁定令入勒戒處所觀察、勒戒後，因認有繼續施
    用毒品之傾向，經本院以91年度毒聲字第4373號裁定令入戒
    治處所施以強制戒治，並以92年度毒聲字第2644號裁定停止
    戒治付保護管束，嗣於92年7 月24日保護管束期滿視為強制
    戒治執行完畢，經臺灣高雄地方法院檢察署檢察官於92 年8
    月3 日以92年度戒毒偵字第690 號為不起訴處分確定，有臺
    灣高等法院被告前案紀錄表1 紙在卷可按。是被告於強制戒
    治執行完畢後，5 年內再犯本件施用毒品罪之事實，事證明
    確，應予依法論科。
三、按海洛因係毒品危害防制條例第2條第2項第1款所明定之第
    一級毒品，不得持有及施用，核被告乙○○所為施用第一級
    毒品海洛因之行為，係犯毒品危害防制條例第10條第1 項之
    施用第一級毒品海洛因罪。其施用第一級毒品前後，持有海
    洛因之低度行為，應為施用之高度行為所吸收，不另論罪。
    其先後多次施用第一級毒品海洛因之犯行，均時間緊接，方
    法相同，觸犯構成要件相同之罪名，顯係基於概括犯意為之
    ，為連續犯，應依刑法第56條之規定論以一罪，並加重其刑
    。爰審酌被告經強制戒治後，仍未能戒絕其毒癮，復連續施
    用毒品多次，足證前開保安處遇措施已難收矯治其惡性，惟
    念其於犯罪後坦承犯行及所犯為自戕行為等一切情狀，量處
    如主文所示之刑，以資懲儆。扣案之第一級毒品海洛因1 包
    （淨重18.71 公克，空包裝重0.92公克），係屬第一級毒品
    ，爰依毒品危害防制條例第18條第1 項前段規定，不問屬於
    犯人與否，應予宣告沒收銷燬之。至鑑驗耗用之第一級毒品
    洛因既已滅失，爰不予宣告沒收銷燬。
據上論斷，應依刑事訴訟法第273之1第1項、第284條之1、第299
條第1項前段，毒品危害防制條例第10條第1項、第18條第1項前
段、第23條第2 項，刑法第11條、第56條，判決如主文。
本案經檢察官甲○○到庭執行職務。
中　　華　　民　　國　　94　　年　　7 　　月　　29　　日
                  鳳山刑事第1庭      法　官  林芳華
以上正本證明與原本無異。
如不服本判決，應於判決送達後10日內，向本院提出上訴狀。
                                     書記官  賴佳慧
中　　華　　民　　國　　94　　年　　7 　　月　　29　　日
附錄本案論罪科刑法條
毒品危害防制條例第10條
施用第一級毒品者，處6月以上5年以下有期徒刑。
施用第二級毒品者，處3年以下有期徒刑。
